臺灣臺北地方法院交通事件裁定　　　　　　　　　　九十三年度交聲字第九九五號
　　異　議　人
　　即受處分人　甲○○
　　代　表　人　陳文豊
右列受處分人因違反道路交通管理處罰條例案件，對於臺北市交通事件裁決所中華民
國九十三年九月十四日所為之處分（原處分案號：北市裁三字第裁二二─Ａ三Ｋ一一
三五四七號），聲明異議，本院裁定如左：
    主  文
異議駁回。
    理  由
一、按汽車駕駛人停車時，在禁止臨時停車處所停車者，處新臺幣六百元以上一千二
    百元以下罰鍰；前項情形，交通勤務警察或依法令執行交通稽查任務人員，應責
    令汽車駕駛人將車移至適當處所，如汽車駕駛人不予移置或不在車內時，得由該
    交通勤務警察或依法令執行交通稽查任務人員為之，或得於舉發其違規後，使用
    民間拖吊車脫離之，並收取移置費，道路交通管理處罰條例第五十六條第一項第
    一款、第二項分別定有明文。
二、本件異議人即受處分人甲○○所有之車號三Ｗ─二一九二號自用小客車，於民國
    九十三年七月二十日下午一時三十九分許，在臺北市○○街○段一一四號前為臺
    北市政府警察局交通警察大隊以「在禁止臨時停車處所停車」之違規，依違反道
    路交通管理處罰條例第五十六條第一項第一款規定逕行掣單舉發。受處分人於舉
    發通知單上所載應到案日期前向臺北市交通事件裁決所提出申訴，依原舉發單位
    調查結果，仍認受處分人有其上開違規之行為，原處分機關乃依道路交通管理處
    罰條例第五十六條第一項第一款規定，裁處受處分人罰鍰新臺幣九百元。
三、聲明異議意旨略以：本車使用該道路時並非在「行人徒步區」的特定管制時段，
    舉發單位片面曲解人行徒步區禁止臨時停車為全日限制，且臺北市○○街○段乃
    係臺北市○道路用地，任何車輛均可使用，裁決單位扭曲裁罰，事屬不當，請求
    裁定撤銷處分云云。
四、本院經查：異議人對於其所有車號三Ｗ─二一九二號自用小客車在前揭時地臨時
    停車一事固不否認，復有違規當時現場採證照片四幀附卷可資參照（見本院卷第
    七、八頁），異議人於上開時地臨時停車之事實，堪予認定。至異議人雖辯稱其
    臨時停車時段並非人行徒步區的管制時間云云，然查異議人臨時停車地點，依前
    揭採證照片觀之，確實設有「徒步區內禁止停車」之交通標誌，係屬全日禁止車
    輛停放之行人徒步區無誤，復有臺北市政府警察局交通大隊九十三年九月八日北
    市警交大字第０九三六四八００九００號書函附卷可稽（見本院卷第十頁），從
    而異議人辯稱其非在行人徒步區○○○○○段停車云云，尚有誤會。
五、綜上所述，異議人所有車號三Ｗ─二一九二號自用小客車確有於前揭時地在禁止
    臨時停車處所停車之違規行為，從而原處分機關依前開道路交通管理處罰條例第
    五十六條第一項第一款規定，裁處異議人罰鍰新臺幣九百元，依法核無違誤，且
    裁罰金額亦無不當之處，本件異議人之異議無理由，依法自應將其異議駁回。
據上論斷，應依道路交通案件處理辦法第十九條，裁定如主文。
中　　　華　　　民　　　國　　　九十三　　　年　　十　　月　　二十七　　日
                                            臺灣臺北地方法院交通法庭
                                                        法　官　劉煌基
右正本證明與原本無異。
如不服本裁定，應於裁定送達後五日內向本院提出抗告狀。
                                                        書記官  林妙穗
中　　　華　　　民　　　國　　　九十三　　　年　　十　　月　　二十七　　日
